臺灣屏東地方法院刑事判決　　　　　　 96年度簡上字第247號
上　訴　人
即　被　告　甲○○
上列上訴人因過失傷害案件，不服本院刑事庭96年度簡字第628
號，中華民國96年6 月29日刑事簡易判決（檢察官聲請簡易判決
處刑案號：台灣屏東地方法院檢察署96年度偵字第782 號）提起
上訴，本院判決如下：
    主  文
原判決撤銷。
甲○○從事業務之人，因業務上之過失傷害人，處有期徒刑肆月
，減為有期徒刑貳月，如易科罰金，以銀元佰元即新台幣玖佰
元折算壹日。
    事 實 及 理 由
一、本件之犯罪事實及理由，均引用如附件第一審判決書（包括
    檢察官聲請簡易判決處刑書）記載之事實及理由。
二、被告上訴意旨略以：原審量刑過重，請求改判較輕之刑度云
    云。
三、經查原審審酌被告之素行、過失情節、告訴人所受之傷害、
    被告迄未與告訴人成立和解，另參酌本件法定刑等一切情狀
    ，量處有期徒刑4 月，並諭知易科罰金之折算標準，其論罪
    科刑並無違誤，量刑亦屬妥適，被告提起上訴，請求撤銷改
    判，為無理由。
四、惟查，本件被告之犯罪時間為民國95年5 月間，而於被告犯
    罪後，中華民國96年罪犯減刑條例業於96年6 月15日經立法
    院三讀通過，並經總統公布，於96年7 月16日施行，則本件
    被告犯罪之時點既在96年4 月24日之前，且其所犯之罪核與
    中華民國96年罪犯減刑條例第2 條第1 項之規定相符，復無
    同條例第3 條之除外情事存在，自應依該條例第2 條第1項
    第3 款規定，減其刑期2 分之1 ，是原審判決未及援引上開
    條例，減輕其刑，即有未洽。從而，本件上訴人上訴雖無理
    由，然原判決既有前開可議之處，自應由本院將原判決撤銷
    改判，減其宣告刑2 分之1 如主文所示，並就其減得之刑諭
    知易科罰金之折算標準。
五、告訴人雖以被告另涉有肇事逃逸罪，而以書狀請求追加此部
    分之犯罪事實云云。惟告訴人並非刑事訴訟程序之當事人，
    自無權追加被告之犯罪事實，併此指明。
六、依刑事訴訟法第455 條之1 第1 項、第3 項、第369 條第1
    項前段、第364 條、第373 條、第299 條第1 項前段，刑法
    第2 條第1 項前段、修正前刑法第284 條第2 項前段、第41
    條第1 項前段，罰金罰鍰提高標準條例第1 條前段、修正前
    同條例第2 條，中華民國96年罪犯減刑條例第2 條第1 項第
    3 款、第7 條，判決如主文。
中　　華　　民　　國　　96　　年　　12　　月　　31　　日
                     刑事第二庭 審判長  法  官  黃國永
                                        法  官  陳松檀
                                        法  官  陳海寧
右正本證明與原本無異。
不得上訴。
中　　華　　民　　國　　96　　年　12　　月　　31　　日
                                        書記官  滕一珍
中華民國刑法第284條第2項
（過失傷害罪）
從事業務之人，因業務上之過失傷害人者，處1 年以下有期徒刑
、拘役或1 千元以下罰金，致重傷者，處 3 年以下有期徒刑、
 拘役或2 千元以下罰金。
